【裁判字號】    99,小上,36
【裁判日期】    990331
【裁判案由】    損害賠償
【裁判全文】
臺灣高雄地方法院民事裁定              99年度小上字第36號
上  訴  人  甲○○○○○○○○.
被  上訴人  乙○○
上列當事人間請求損害賠償事件，上訴人對於民國99年2月12日
本院高雄簡易庭98年度雄小字第3293號民事判決提起上訴，本院
裁定如下：
    主  文
上訴駁回。
第二審訴訟費用新台幣壹仟伍佰元由上訴人負擔。
    理  由
一、按對於小額程序第一審判決之上訴，非以其違背法令為理由
    ，不得為之；又上訴狀內應記載上訴理由，表明下列各款事
    項：一原判決所違背之法令及其具體內容；二依訴訟資料可
    認為原判決有違背法令之具體事實，民事訴訟法第436 條之
    24第2 項、第436 條之25分別定有明文。所謂判決違背法令
    ，係指判決不適用法規或適用不當（同法第468 條），或有
    同法第469 條第1 款至第5 款所列情形之一者，此為同法第
    436 之32條準用同法第468 條、第469 條第1 項第1 款至第
    5 款所明定。據此，當事人提起上訴如以小額程序第一審判
    決有不適用法規或適用法規不當為上訴理由時，其上訴狀或
    理由書應有具體之指摘，並揭示該法規之條項或其內容，若
    係成文法以外之法則，應揭示該法則之旨趣，倘為司法院解
    釋或最高法院之判例，則應揭示該判解之字號或其內容。如
    依民事訴訟法第469 條第1 款至第5 款所列情形為理由時，
    其上訴狀或理由書應揭示合於該條款之事實，上訴狀或理由
    書如未依此項方法表明者，即難認為已對小額程序第一審判
    決之違背法令有具體之指摘，其上訴自難認為合法（最高法
    院71年台上字第314 號判例意旨參照）。
二、上訴意旨略以：上訴人多次未到庭乃因上訴人身體狀況不佳
    ，並檢附醫院看診證明單及上訴人與被上訴人之房屋委託銷
    售契約書供法院審酌，認被上訴人確有違約之事實，爰依法
    提起本件上訴，聲明請求廢棄原判決，並駁回被上訴人第一
    審之訴等語。
三、經查：前述上訴意旨，僅係主張上訴人無法到庭之理由，並
    就原判決針對被上訴人是否違約之事實認定結果為爭執，並
    未依民事訴訟法第468條、第469條第1款至第5款所列判決當
    然違背法令之情形，表明原判決所違背之法令及其具體內容
    。難認上訴人對原判決如何違背法令之情形已有具體之指摘
    。又取捨證據、認定事實本係事實審法院之職權，而原判決
    係依卷證資料，斟酌全辯論意旨，依論理及經驗法則而為證
    據之取捨並為說明，其認定於形式上並未違背法令，原即不
    許上訴人指摘原判決認定不當而以之為上訴理由（最高法院
    28 年上字第1515號判例參照），況判決不備理由或理由矛
    盾之情形，本不得據為對於小額程序之第一審判決提起上訴
    之理由，此觀之民事訴訟法第436條之32第2項之規定可明。
    揆諸前揭說明，應認本件上訴為不合法，自應予以駁回。
四、按於小額訴訟之上訴程序，法院為訴訟費用之裁判時，應確
    定其費用額，民事訴訟法第436 條之19第1 項、第436 條第
    32第1 項定有明文。本件第二審裁判費用既認定應由上訴人
    負擔，故上訴人所支出之第二審裁判費用1,500 元，自應由
    上訴人負擔。
五、據上論結，本件上訴為不合法，依民事訴訟法第436 條之32
    第2 項、第436 條之19第1 項、第444 條第1 項前段、第95
    條、第78條，裁定如主文。
中    華    民    國    99    年    3     月    31    日
                  民事第三庭    審判長法  官  朱玲瑤
                                      法  官  洪能超
                                      法  官  陳宛榆
上開正本係照原本作成。
本裁定不得抗告。
中    華    民    國    99    年    3     月    31    日
                                      書記官  張家瑜

司法院資訊處製作；財團法人民間司法改革基金會備份。
